臺灣花蓮地方法院刑事判決
111年度交易字第110號
公  訴  人  臺灣花蓮地方檢察署檢察官
被      告  石啟正


上列被告因公共危險案件，經檢察官提起公訴（111年度偵字第5
666號），被告於本院準備程序中就被訴事實為有罪之陳述，經
檢察官聲請改依協商程序而為判決，本院合議庭裁定由受命法官
獨任進行認罪協商程序，判決如下：
    主  文
石啟正犯不能安全駕駛動力交通工具罪，累犯，處有期徒刑六月
，如易科罰金，以新臺幣一千元折算一日。
    犯罪事實及理由
一、程序事項：被告石啟正所犯係死刑、無期徒刑、最輕本刑為
    3年以上有期徒刑以外之罪，且非高等法院管轄第一審之案
    件，經檢察官徵得法院同意並於審判外進行協商後，當事人
    雙方就願受科刑範圍達成如主文欄所示之協商合意且被告認
    罪，而由檢察官聲請法院改依協商程序而為判決。
二、犯罪事實及證據名稱：本件犯罪事實及證據，除犯罪事實「
    前有4次公共危險案件（民國95年1次、105年2次、108年1次
    ），最後1次經法院判決判處有期徒刑5月確定，於108年12月
    22日執行完畢出監。詎仍不知悔改」等語刪除、「其吐氣中所
    含酒精濃度已超過每公升0.25毫克以上，竟不顧公眾通行之
    安全，於111年8月12日上午9時許，在住處，騎乘車牌號碼0
    00-0000號普通重型機車上路」補充更正為「明知服用酒類
    後已達不能安全駕駛動力交通工具之程度，仍基於不能安全
    駕駛動力交通工具之犯意，於翌（12）日9時許，騎乘車牌
    號碼000-0000號普通重型機車，自住處欲沿台23線前往位於
    花蓮縣富里鄉富南村之水田工作」、「行經花蓮縣富里鄉台
    23線往台九線方向」補充更正為「行經花蓮縣○○鄉○○00○0號
    前時」；證據部分「上開車輛車籍資料」等語刪除、補充「
    被告於本院準備程序中之供陳、花蓮縣警察局吐氣酒精濃度
    檢測程序暨拒測法律效果確認單、呼氣酒精測試器檢定合格
    證書、公路監理電子閘門系統（見本院卷第29頁，警卷第19
    、25至27、45頁）」外，其餘均引用檢察官起訴書之記載（
    如附件）。
三、附記事項：
　  公訴意旨就被告前因公共危險案件，經本院以108年度玉交
    簡字第43號判決判處有期徒刑5月確定，於108年12月22日執
    行完畢之「累犯事實」有所主張，並提出刑案資料查註紀錄
    表為證，經核與本院卷附之臺灣高等法院被告前案紀錄表（
    見本院卷第11至13頁）相符，足認檢察官已就被告構成累犯
    之事實為實質舉證（最高法院111年度台上字第3143號判決
    意旨參照），公訴意旨並以被告構成累犯事實之前案與本案
    皆為公共危險案件，罪質相同等情為說明，亦認檢察官就被
    告何以因累犯事實而應加重其刑已為實質舉證及具體說明（
    最高法院110年度台上字第5660號判決意旨參照）。本院審
    酌除前開構成累犯事實之被告前科外，被告前尚有三次公共
    危險犯行，分別經本院以95年度玉交簡字第38號判決判處拘
    役35日確定、以105年度花交簡字第41號判決判處有期徒刑3
    月確定、以106年度玉交簡字第9號判決判處有期徒刑4月確
    定，有前引被告前案紀錄表在卷可參，然被告經多次自由刑
    之宣告，猶不知戒慎，率爾再為本次犯行，益徵被告主觀惡
    性非低、刑罰反應力未足，且如加重其法定最低度刑，尚不
    至於使「行為人所受之刑罰」超過「其所應負擔罪責」，爰
    依司法院釋字第775號解釋意旨及刑法第47條第1項，加重其
    法定最高及最低度刑。
四、應適用之法條：刑事訴訟法第455條之2第1項第1款、第455
    條之4第2項、第455條之8、第454條第1項，刑法第185條之3
     第1項第1款、第41條第1項前段，刑法施行法第1條之1第1 
    項，判決如主文。
五、依刑事訴訟法第七編之一所為之科刑判決，不得上訴。但有
    同法第455條之4第1項第1款、第2款、第4款、第6款、第7款
    所定情形之一，或協商判決違反同條第2項之規定者，不在
    此限。
六、如有前項可得上訴情形，得自判決送達後20日內向本院提出
    上訴狀（須附繕本）。
本案經檢察官尤開民提起公訴，檢察官曹智恒到庭執行職務。
中　　華　　民　　國　　111 　年　　11　　月　　16　　日
　　　　　　　　　刑事第三庭    法　官  李珮綾
以上正本證明與原本無異。
如不服本判決應於收受送達後20日內向本院提出上訴書狀，並應
敘述具體理由。其未敘述上訴理由者，應於上訴期間屆滿後20日
內向本院補提理由書(均須按他造當事人之人數附繕本)「切勿逕
送上級法院」。
因疫情而遲誤不變期間，得向法院聲請回復原狀。
中　　華　　民　　國　　111 　年　　11　　月　　21　　日

                                書記官  陳俞汝

附錄本案論罪科刑法條：
中華民國刑法第185條之3第1項第1款
駕駛動力交通工具而有下列情形之一者，處3年以下有期徒刑，
得併科30萬元以下罰金：
一、吐氣所含酒精濃度達每公升零點二五毫克或血液中酒精濃度
    達百分之零點零五以上。